臺灣新竹地方法院刑事判決　　　　　　　 95年度訴字第645號
公　訴　人　臺灣新竹地方法院檢察署檢察官
被　　　告　丁○○
　　　　　　乙○○
上列被告等因偽造文書等案件，檢察官提起公訴（95年度偵字第
4032號）暨移送併辦（95年度偵字第6171號）後，聲請改依協商
程序而為判決，本院判決如下：
    主  文
丁○○共同連續行使偽造私文書，足以生損害於他人，處有期徒
刑拾月，緩刑貳年。如附表一編號１、２所示之偽造印章、編號
３所示之偽造印文、偽造署押均沒收。
乙○○共同連續行使偽造私文書，足以生損害於他人，處有期徒
刑柒月，緩刑貳年。如附表二編號１、２所示之偽造印章、編號
３所示之偽造印文、偽造署押均沒收。
    事實及理由
一、犯罪事實：
（一）丁○○未經其夫辛○○同意而擬以其夫辛○○之名義向金
      融機構貸款，乃要求前曾積欠丁○○款項之甲○○（另行
      審結）假冒辛○○之名義向金融機構貸款，丁○○明知其
      夫辛○○於民國94年間並未在合隆紙器廠有限公司（下稱
      合隆公司）任職，竟於94年1月間透過具有犯意聯絡之庚○○（另行審結），彼2人與甲○○共同基於行使偽造私
      文書、行使偽造特種文書及意圖為自己不法所有之概括犯
      意聯絡，由丁○○支付所欲申貸金額新台幣（下同）50萬
      元之1成即5萬元予庚○○，並提供其夫辛○○個人身分證
      等資料以供庚○○偽造辛○○自83年10月1日起至94年間
      在合隆公司任職具有特種文書性質之合隆公司94年1月17
      日員工職務證明書（其上蓋有偽造之合隆公司印文及偽造
      之合隆公司負責人張明智印文）後，於94年1月19日向設
      於新竹市○○路141號5樓之台北富邦商業銀行消費金融部
      新竹區中心（下稱台北富邦銀行）由甲○○假冒辛○○之
      名義申辦50萬元之信用貸款，由丁○○盜用其夫辛○○之
      印章蓋於信用貸款申請書及貸款契約書上、甲○○偽造辛○○之署押於信用貸款申請書及貸款契約書上、而偽造以
      辛○○名義申請信用貸款之信用貸款申請書及貸款契約書
      ，連同偽造之合隆公司員工職務證明書交付台北富邦銀行
      承辦人員而行使，足以生損害於辛○○、合隆公司、台北
      富邦銀行，台北富邦銀行因上開不實之證明文件而陷於錯
      誤，誤認辛○○確於合隆公司工作債信良好，而於94 年1
      月25日准予核貸並撥款50萬元。
（二）
      (1)緣戊○○（另行審結）所經營之琍多應用有限公司（下
        稱琍多公司）亟需向銀行借款以資週轉，惟因乏人作保
        ，95年3月間乃經由乙○○介紹並委託丙○○（另行審
        結）代辦向銀行申請企業貸款，約定以核貸金額之1成
        作為佣金，由戊○○提供國民身分證及琍多公司營業人
        銷售額與稅額申報書（401）、資產負債表、章程、變
        更登記表等資料證明文件，並填妥萬泰商業銀行（下稱
        萬泰銀行）授信申請書申請人資料後交付丙○○，丙○○再轉交予庚○○與壬○○（另由檢察官併辦台灣桃園
        地方法院審理），庚○○復聯絡丁○○，由丁○○提供
        其不知情之配偶辛○○國民身分證影本暨辛○○所有座
        落於桃園縣桃園市○○路22巷24弄23號之房屋暨土地所
        有權狀影本予庚○○，彼等7人乃基於共同意圖為自己
        不法所有暨行使偽造私文書、行使偽造特種文書之犯意
        聯絡，由庚○○偽造辛○○於94年間在合隆公司工作並
        領取薪資898926元之具有私文書性質之94年度扣繳憑單
        、具有特種文書性質之合隆公司95年3月24日在職證明
        書（其上蓋有偽造之合隆公司印文及偽造之合隆公司負
        責人張明智印文）後，將其所偽造之合隆公司扣繳憑單
        、偽造之合隆公司在職證明書暨真正之辛○○所有之土
        地建物所有權狀影本交付丙○○，於95年3月中旬向萬
        泰銀行新竹區企業金融中心申辦企業貸款300萬元，並
        由甲○○於萬泰銀行授信申請書及資料表暨借據之連帶
        保證人欄偽簽辛○○署名暨由丁○○盜蓋辛○○之印章
        於上開各該文件上而偽造成以辛○○名義擔任楊俐雯貸
        款之連帶保證人，足生損害於辛○○、合隆公司及萬泰
        銀行對於客戶信用評估之正確性。甲○○於95年5月3日
        在新竹市○○路182號1樓琍多公司經萬泰銀行對保時，
        諉稱係辛○○本人，萬泰銀行向合隆公司查證辛○○職
        業時則由壬○○假冒合隆公司人事室人員代為照會，致
        萬泰銀行陷於錯誤而核發與戊○○300萬元超額企業貸
        款。
      (2)戊○○於同年5月3日復欲以其所經營之琍多商行向日盛
        國際商業銀行頭份分行（下稱日盛頭份分行）申辦企業
        貸款200萬元，仍以上開方式委託庚○○等人辦理，庚○○另以提高琍多商行營業額之數字製作不實之俐多商
        行93年度營利事業所得稅結算申報書，連同上開偽造之
        合隆公司扣繳憑單、偽造之合隆公司在職證明書交付丙○○而向日盛頭份分行而行使，足生損害於辛○○、合
        隆公司及日盛頭份分行對於客戶信用評估之正確性。惟
        經日盛頭份分行評估後認風險過高而未准予核貸。
二、證據：
    I、被告丁○○、乙○○警詢、偵查中及本院之自白。
    III、共犯丙○○、庚○○、壬○○、甲○○、戊○○於警詢
    　　及偵查中之陳述。
    Ⅳ、被害人台北富邦銀行職員己○○、日盛頭份分行職員郭
        盈妘、被害人辛○○於警詢及偵查中之陳述。
    Ⅴ、卷附
        （一）台北富邦銀行信用貸款申請書、台北富邦銀行貸
              款契約書、偽造之合隆公司94年1月17日辛○○
              員工職務證明書、財政部臺灣省北區國稅局新竹
              市分局95年6月27日北區國稅竹市二字第
              0951017646號函暨檢附之財政部台灣省北區國稅
              局新竹分局辛○○92年度綜合所得稅各類所得清
              單。
        （二）萬泰銀行授信申請書及資料表、借據、偽造之合
              隆公司95年3月24日辛○○在職證明書、偽造之
              合隆公司94年度扣繳憑單、辛○○所有之土地建
              物所有權狀、琍多公司營業人銷售額與稅額申報
              書（401 ）、資產負債表。
        （三）日盛國際商業銀行中小企業主貸款申請書暨資料
              表、不實之琍多商行93年度營利事業所得稅結算
              申報書、偽造之合隆公司95年3月24日辛○○在
              職證明書、偽造之合隆公司94年度扣繳憑單。
三、本件經檢察官與被告於審判外達成協商之合意且被告已認罪
    ，其合意內容為：（一）被告丁○○願受有期徒刑10月，緩
    刑2年之宣告；被告乙○○願受有期徒刑7月，緩刑2年之宣
    告。（二）被告丁○○願支付5萬元予財團法人罕見疾病基
    金會；被告乙○○願支付2萬元予財團法人新竹市天主教仁
    愛啟智中心。經查，上開協商合意並無刑事訴訟法第455條
    之4第1項所列情形之一，檢察官聲請改依協商程序而為判決
    ，本院爰不經言詞辯論，於協商合意範圍內為協商判決，合
    予敘明。
四、應適用之法條：刑事訴訟法第455條之4第2項、第455條之8
    ，刑法第216條、第210條、第212條、第339條第1項
五、附記事項：被告2人願支付上開金額予上開公益團體，並已
    支付完畢（參卷附匯款單據影本紙及正本各1紙）。
六、起訴書原記載被告等人向萬泰銀行提出之辛○○之土地建物
    所有權狀係庚○○偽造云云，惟經公訴人到庭更正上開土地
    建物所有權狀為真正。另起訴書原記載被告庚○○變造琍多
    公司營業額及稅額申報書，惟經公訴人到庭更正為俐多商行
    93年度營利事業所得稅結算申報書，附此敘明。
七、本判決除有刑事訴訟法第455條之4第1項第1款、第2款、第4
    款、第6款、第7款所定情形之一，或違反同條第2項規定者
    外，檢察官與被告均不得上訴。
八、如有前項得上訴之情形，得自收受判決送達之日起10日內，
    向本院提出上訴書狀，上訴於第二審法院。
中　　華　　民　　國　　96　　年　　3 　　月　　30　　日
                  刑事第一庭    法　官　賴淑敏
以上正本證明與原本無異。
如不服本判決應於收受本判決後十日內向本院提出上訴書狀，其
未敘述上訴理由者，並得於提起上訴後十日內向本院補提理由書
狀 (均須按他造當事人之人數附繕本)「切勿逕送上級法院」。
中　　華　　民　　國　　96　　年　　3 　　月　　30　　日
                                書記官  劉亭筠
附表一：編號１、偽造之「合隆紙器廠有限公司」印章1枚
２、偽造之「張明智」印章1枚
３、(1)台北富邦銀行信用貸款申請書聲明事項欄內偽造之「辛○○」署押2枚、貸款契約書上偽造之「辛○○」署押4枚、
　　　偽造之合隆公司94年1月17日員工職務證明書上偽造之合
  　　隆公司印文及偽造之合隆公司負責人張明智印文各1枚
　　(2)萬泰銀行授信申請書及資料表暨借據上偽造之「辛○○」
  　　署押各1枚、偽造之合隆公司95年3月24日在職證明書上偽
  　　造之合隆公司印文及偽造之合隆公司負責人張明智印文各
  　　1枚
    (3)偽造之合隆公司95年3月24日在職證明書上偽造之合隆公
      司印文及偽造之合隆公司負責人張明智印文各1枚
附表二
編號
１、偽造之「合隆紙器廠有限公司」印章1枚
２、偽造之「張明智」印章1枚
３、(1)萬泰銀行授信申請書及資料表暨借據上偽造之「辛○○」
    　署押各1枚、偽造之合隆公司95年3月24日在職證明書上偽
      造之合隆公司印文及偽造之合隆公司負責人張明智印文各
      1枚
    (2)偽造之合隆公司95年3月24日在職證明書上偽造之合隆公
      司印文及偽造之合隆公司負責人張明智印文各1枚
附錄法條：
中華民國刑法第210條（偽造變造私文書罪）
偽造、變造私文書，足以生損害於公眾或他人者，處5年以下有
期徒刑。
中華民國刑法第212條（偽造變造特種文書罪）
偽造、變造護照、旅券、免許證、特許證及關於品行、能力服務
或其他相類之證書、介紹書，足以生損害於公眾或他人者，處1
年以下有期徒刑、拘役或3百元以下罰金。
中華民國刑法第216條（行使偽造變造或登載不實之文書罪）
行使第210條至第215條之文書者，依偽造、變造文書或登載不實
事項或使登載不實事項之規定處斷。
中華民國刑法第339條（普通詐欺罪）
意圖為自己或第三人不法之所有，以詐術使人將本人或第三人之
物交付者，處5年以下有期徒刑、拘役或科或併科1千元以下罰金
。
以前項方法得財產上不法之利益或使第三人得之者，亦同。
前二項之未遂犯罰之。
